臺灣彰化地方法院刑事判決　　　　　　　96年度易字第1626號
公　訴　人　臺灣彰化地方法院檢察署檢察官
被　　　告　甲○○
上列被告因賭博案件，經檢察官提起公訴（96年度偵字第9277號
），本院判決如下：
    主  文
甲○○意圖營利，聚眾賭博，累犯，處有期徒刑陸月，如易科罰
金，以新臺幣壹仟元折算壹日。扣案之六合彩簽注單拾柒張、六
合彩簽賭帳冊貳本、六合彩拖牌手冊參本、傳真機（SANYO 牌）
壹臺均沒收。
    犯罪事實
一、甲○○前因犯賭博案件，經本院以95年度員簡字第230 號判
    決判處有期徒刑5 月確定，甫於民國95年8 月16日以易科罰
    金方式執行完畢。詎仍未知警惕，復意圖營利，並基於賭博
    之犯意，自民國96年5 月10日起至同年10月6 日止，提供其
    位於彰化縣溪湖鎮○○里○○路○ 段399 號之住所，作為公
    眾得出入之賭博場所，經營俗稱「六合彩」之簽賭站，而聚
    集不特定多數人參與「六合彩」賭博，其並參與「六合彩」
    之賭博。其係以港式「二星」、「三星」、「四星」等方式
    供賭客簽賭，約定賭客簽1 注「二星」之賭金為新臺幣（下
    同）80元，簽1 注「三星」、「四星」之賭金為70元，均以
    核對香港六合彩開獎號碼決定輸贏，凡對中號碼者，每注「
    二星」可得賭資57倍之彩金、「三星」可得賭資570 倍之彩
    金、「四星」可得賭資7500倍之彩金，未簽中者，所繳之賭
    資即全歸甲○○所有，而藉此營利。嗣因臺灣彰化地方法院
    檢察署接獲民眾檢舉，經檢察官指揮彰化縣警察局溪湖分局
    偵辦，而於96年10月6 日14時10分許，為警持本院核發之搜
    索票，在甲○○前開住所查獲，並當場扣得六合彩簽注單17
    張，及其所有供本案經營六合彩賭博犯罪所用之六合彩簽賭
    帳冊2 本、六合彩拖牌手冊3 本、傳真機（SANYO 牌）1 臺
    等物，始查悉上情。
二、案經彰化縣警察局溪湖分局報請臺灣彰化地方法院檢察署檢
    察官偵查起訴。
    理  由
一、查本案全部卷證，公訴人及被告均同意全部證據之證據能力
    ，是後述所引用證據之證據能力均無疑義，合先敘明。
二、上開犯罪事實，業據被告迭於警詢、偵查中及本院審理時坦
    承不諱，並有簽賭單17張、查獲照片12張附卷可稽，暨六合
    彩簽賭帳冊2 本、六合彩拖牌手冊3 本及傳真機（SANYO 牌
    ）1 臺扣案可資佐證，足徵被告之自白與事實相符，堪以採
    信。本件事證明確，被告上開犯行洵堪認定，應依法論科。
三、核被告甲○○所為，係犯刑法第266 條第1 項前段之在公眾
    得出入場所賭博罪、同法第268 條之意圖營利供給賭博場所
    罪及意圖營利聚眾賭博罪。按刑事法若干犯罪行為態樣，本
    質上原具有反覆、延續實行之特徵，立法時既予特別歸類，
    定為犯罪構成要件之行為要素，則行為人基於概括之犯意，
    在密切接近之一定時、地持續實行之複次行為，倘依社會通
    念，於客觀上認為符合一個反覆、延續性之行為觀念者，於
    刑法評價上，即應僅成立一罪，學理上所稱「集合犯」之職
    業性、營業性或收集性等具有重複特質之犯罪均屬之，例如
    經營、從事業務、收集、販賣、製造、散布等行為概念者是
    （最高法院95年度臺上字第1079號判決要旨參照）。是被告
    於密切期間，在上址意圖營利，供給賭博場所及聚眾賭博之
    行為，分別係基於同一之經營六合彩簽賭為業務之犯意，而
    反覆所為者，無非執行業務所當然，於行為概念上，應分別
    認屬包括一罪、實質一罪。另被告多次與不特定人賭博之行
    為，時間緊接，罪名相同，數行為於密切接近之時地實施，
    侵害同一社會法益，各行為之獨立性極為薄弱，依一般社會
    健全觀念，在時間差距上，難以強行分開，在刑法評價上，
    以視為數個舉動之接續施行，合為包括之一行為予以評價，
    較為合理，屬接續犯，而亦為包括之一罪（最高法院86年臺
    上字第3295號判例參照）。又其以一行為同時觸犯前開3 罪
    名，應依同法第55條規定，論以想像競合犯，並從一情節較
    重之意圖營利聚眾賭博罪處斷。再被告前因犯賭博案件，經
    本院以95年度員簡字第230 號判決判處有期徒刑5 月確定，
    甫於95年8 月16日以易科罰金方式執行完畢乙情，有臺灣彰
    化地方法院檢察署刑案資料查註紀錄表及臺灣高等法院被告
    前案紀錄表各1 份在卷可稽，其於受有期徒刑執行完畢後，
    5 年以內故意再犯本件有期徒刑以上之罪，為累犯，應依法
    加重其刑。爰審酌被告之素行，及其犯罪之動機、目的、手
    段、經營時間、所得利益，聚眾賭博有害社會善良秩序、助
    長投機心理，並考量其犯後坦承犯行、態度尚可等一切情狀
    ，量處如主文所示之刑，並諭知易科罰金之折算標準。另扣
    案之六合彩簽注單17張，係當場賭博之器具，不問屬於犯人
    與否，均應依刑法第266 條第2 項規定沒收之（最高法院87
    年度臺非字第207 號判決意旨參照）。而扣案之六合彩簽賭
    帳冊2 本、六合彩拖牌手冊3 本、傳真機（SANYO 牌）1 臺
    ，則均係被告所有並供其犯本案所用之物，業經被告供明在
    卷，爰依刑法第38條第1 項第2 款併予宣告沒收。至其餘扣
    案之六合彩手冊1 本、六合彩開獎次數統計表2 本及傳真機
    （Panasonic 牌）1 臺，被告堅稱該傳真機（Panasonic 牌
    ）1 臺並非其所有，乃係其子所有之物，而六合彩手冊1 本
    、六合彩開獎次數統計表2 本，亦均與其本案賭博犯罪無關
    ，本院復查無其他積極證據足資認定該等物品確係被告所有
    並供其本案犯罪所用之物，故不併予宣告沒收，附此敘明。
據上論斷，應依刑事訴訟法第299 條第1 項前段，刑法第266 條
第1 項前段、第2 項、第268 條、第55條、第47條第1 項、第41
條第1 項前段、第38條第1 項第2 款，刑法施行法第1 條之1 ，
判決如主文。
本案經檢察官黃淑媛到庭執行職務。
中　　華　　民　　國　　96　　年　　12　　月　　6 　　日
　　　            刑事第一庭          法  官  郭麗萍
以上正本證明與原本無異。
如不服本判決，應於判決送達後10日內，向本院提出上訴書狀，
上訴書狀應「敘述具體上訴理由」，並按他造當事人之人數附繕
本。「切勿逕送上級法院」。
告訴人或被害人對於判決如有不服具備理由請求檢察官上訴者，
其上訴期間之計算係以檢察官收受判決正本之日期為準。
中　　華　　民　　國　　96　　年　　12　　月　　11　　日
                                      書記官  張子涵
附錄本案論罪科刑法條全文：
中華民國刑法第266條
（普通賭博罪與沒收物）
在公共場所或公眾得出入之場所賭博財物者，處 1 千元以下罰金
。但以供人暫時娛樂之物為賭者，不在此限。
當場賭博之器具與在賭檯或兌換籌碼處之財物，不問屬於犯人與
否，沒收之。
中華民國刑法第268條
（圖利供給賭場或聚眾賭博罪）
意圖營利，供給賭博場所或聚眾賭博者，處 3 年以下有期徒刑，
得併科3 千元以下罰金。
